【裁判字號】    99,易,356
【裁判日期】    990615
【裁判案由】    竊盜
【裁判全文】
臺灣屏東地方法院刑事判決               99年度易字第356號
公  訴  人  臺灣屏東地方法院檢察署檢察官
被      告  甲○○
上列被告因竊盜案件，經檢察官提起公訴（99年度偵字第3731號
），茲因被告就被訴事實為有罪之陳述，經告知簡式審判程序意
旨並聽取公訴人及被告之意見後，本院合議庭裁定依簡式審判程
序審理，判決如下：
    主  文
甲○○攜帶兇器竊盜，累犯，處有期徒刑柒月，扣案之鑰匙參支
、手電筒壹支、水管鉗壹支、一字型Ｔ型扳手壹支、尖型Ｔ型扳
手壹支、螺絲起子貳支均沒收。
    事  實
一、甲○○前於民國97年間，各因犯竊盜罪，經臺灣高雄地方法
    院、臺灣高等法院高雄分院分別以97年度易字第51號、97年
    度上易字第59號，判處有期徒刑10月、5 月確定，上開2 罪
    嗣經裁定定應執行為有期徒刑1 年2 月，於98年8 月29日執
    行完畢。詎猶不知悔改，復意圖為自己不法之所有，於99年
    4 月8 日凌晨2 時許，騎乘車號ZYW-016 號輕型機車，攜帶
    其所有之鑰匙3 支、手電筒1 支及客觀上足供兇器使用之水
    管鉗1 支、一字型Ｔ型扳手1 支、尖型Ｔ型扳手1 支、螺絲
    起子2 支等物，至屏東縣屏東市○○路153 號乙○○經營之
    獨霸一方牛肉麵店，利用該店夜間休息後無人在內之機會，
    以自備之前開鑰匙開啟鐵門進入店內，竊取乙○○所有之零
    錢1 元硬幣3 枚（共計新臺幣3 元），得手後，尚在店內找
    尋財物之際，為巡邏員警發現可疑上前查看而查獲，並在甲
    ○○騎乘之機車置物箱內一併查扣其攜帶預備供行竊所用之
    鑰匙3 支（含上開開啟鐵門之鑰匙1 支）、手電筒1 支及客
    觀上足供兇器使用之水管鉗1 支、一字型Ｔ型扳手1 支、尖
    型Ｔ型扳手1 支、螺絲起子2 支等物，始悉上情。
二、案經屏東縣政府警察局屏東分局報請臺灣屏東地方法院檢察
    署檢察官偵查起訴。
    理  由
一、本案被告甲○○所犯竊盜案件，並非法定刑為死刑、無期徒
    刑或最輕本刑3 年以上有期徒刑之罪，亦非高等法院管轄第
    一審之案件，而被告於本院準備程序中就被訴事實為有罪之
    陳述，本院合議庭乃裁定由受命法官獨任進行簡式審判程序
    。又簡式審判程序之證據調查，依刑事訴訟法第273 條之2
    規定，不受同法第159 條第1 項審判外陳述排除之限制，再
    被告對於卷內之各項證據，亦不爭執證據能力，故卷內所列
    之各項證據，自得作為證據，先予敘明。
二、上開犯罪事實，業經被告甲○○於本院審理時均坦承不諱，
    核與證人即被害人乙○○於警詢時之指述大致相符，並有員
    警查獲報告、搜索扣押筆錄、扣押物品目錄表各1 份，及上
    開扣案物品、贓物認領保管單1 份、採證照片共計3 張等附
    卷足憑，足徵被告上開任意性自白與事實相符，堪採信為證
    據。是以本件事證明確，被告犯行堪以認定，應依法論科。
三、按刑法第321 條第1 項第3 款之攜帶兇器竊盜罪，係以行為
    人攜帶兇器竊盜為其加重條件，此所謂兇器，其種類並無限
    制，凡客觀上足對人之生命、身體、安全構成威脅，具有危
    險性之兇器均屬之，且祇須行竊時攜帶此種具有危險性之兇
    器為已足，並不以攜帶之初有行兇之意圖為必要；亦即行為
    人攜帶兇器有行兇之可能，客觀上具有危險性，即為已足，
    至其主觀上有無持以行兇或反抗之意思，尚非所問（最高法
    院79年臺上字第5253號判例意旨及同院74年度第3 次刑事庭
    會議決議意旨參照）。查本件被告行竊時所攜帶之水管鉗1
    支、一字型Ｔ型扳手1 支、尖型Ｔ型扳手1 支、螺絲起子2
    支等物，其刃部均係由金屬所製成，質地堅硬，是上開客觀
    上足以對於他人之生命、身體構成威脅而具有危險性，自屬
    刑法所謂兇器甚明。故核被告甲○○所為，係犯刑法第321
    條第1 項第3 款攜帶兇器加重竊盜罪。又被告曾受有期徒刑
    之執行完畢，有臺灣屏東地方法院檢察署刑案資料查註紀錄
    表與臺灣高等法院被告前案紀錄表在卷可稽，5 年以內故意
    再犯本件有期徒刑以上之罪，為累犯，應依刑法第47條第1
    項規定加重其刑。爰審酌被告(1)前即有竊盜前科，素行不良
    ，不思以正當途逕取得財物，再次恣意竊取物品，對於他人
    財產安全及社會秩序產生一定程度之危害；(2)竊盜所得僅3
    元，價值尚非甚鉅，所生危害亦屬輕微；(3)犯後坦承犯行，
    態度良好等一切情狀，量處如主文所示之刑，以示懲儆。又
    本件扣案之鑰匙2 支、手電筒1 支、水管鉗1 支、一字型Ｔ
    型扳手1 支、尖型Ｔ型扳手1 支及螺絲起子2 支等物，均係
    被告所有，且預備供其竊盜所用，業據被告供明在卷（99年
    4 月8 日警詢筆錄第4 頁）；另扣案之鑰匙1 支則係供本件
    犯罪所用，惟已無從與其他扣案之鑰匙2 支相區別，爰依刑
    法第38條第1 項第2 款之規定，將上開扣案物品均宣告沒收
    ，併予敘明。
據上論斷，應依刑事訴訟法第273 條之1 第1 項、第299 條第1
項前段，刑法第321 條第1 項第3 款、第47條第1 項、第38 條
第1 項第2 款，判決如主文。
本案經檢察官曾士哲到庭執行職務
中    華    民    國    99    年    6     月    15    日
                  刑事第四庭    法  官  李謀榮
以上正本證明與原本無異。
如不服本判決應於收受判決後10日內向本院提出上訴書狀，並
應敘述具體理由；其未敘述上訴理由者，應於上訴期間屆滿後
20日內向本院補提理由書（均須按他造當事人之人數附繕本）
「切勿逕送上級法院」。
中    華    民    國    99    年    6     月    15    日
                                書記官  蔡進吉
附錄本案論罪科刑法條：
中華民國刑法第321條
犯竊盜罪而有左列情形之一者，處6 月以上、5 年以下有期徒刑
：
一、於夜間侵入住宅或有人居住之建築物、船艦或隱匿其內而犯
    之者。
二、毀越門扇、牆垣或其他安全設備而犯之者。
三、攜帶兇器而犯之者。
四、結夥3人以上而犯之者。
五、乘火災、水災或其他災害之際而犯之者。
六、在車站或埠頭而犯之者。
前項之未遂犯罰之。

司法院資訊處製作；財團法人民間司法改革基金會備份。
